【裁判字號】    95,聲,431
【裁判日期】    951011
【裁判案由】    返還提存物
【裁判全文】
臺灣嘉義地方法院民事裁定  95年度聲字第431號
聲  請  人  花蓮區中小企業銀行股份有限公司
法定代理人  丙○○
代  理  人  甲○○
相  對  人  乙○○
上列聲請人聲請返還擔保物事件，本院裁定如下：
    主  文
本院九十四年度存字第七三六號提存事件聲請人所提存之擔保物
九十二年度甲類第六期中央政府建設公債，面額新臺幣壹拾萬元
，准予返還。
聲請程序費用由相對人負擔。
    理  由
一、按訴訟終結後，供擔保人證明已定二十日以上之期間，催告
    受擔保利益人行使權利而未行使者，或法院依供擔保人之聲
    請，通知受擔保利益人於一定期間內行使權利並向法院為行
    使權利之證明而未證明者，法院應依供擔保人之聲請，以裁
    定命返還其提存物或保證書，民事訴訟法第一百零四條第一
    項第三款定有明文，依同法第一百零六條之規定，於其他依
    法令供訴訟上之擔保者，亦準用之。其中所謂訴訟終結，在
    因假扣押或假處分所供擔保之場合，因該擔保係為保障受擔
    保利益人因該假扣押或假處分所受損害而設，倘執行法院已
    依假扣押或假處分裁定為假扣押或假處分之執行，則在供擔
    保人撤回假扣押或假處分之執行前，受擔保利益人所受損害
    仍可能繼續發生，損害額既尚未確定，自難強令其行使權利
    ，必待供擔保人已撤回假扣押或假處分之執行，始得謂為訴
    訟終結（最高法院八十七年臺抗字第二三四號裁定意旨可資
    參照）。
二、聲請意旨略以：聲請人與相對人間聲請假扣押事件，前依鈞
    院九十四年度裁全字第一０五六號民事裁定，並以鈞院九十
    四年度存字第七三六號提存事件提存如主文第一項所示提存
    物後，聲請就相對人之財產為假扣押執行在案。茲因聲請人
    撤回上開假扣押執行並經確定在案，且已定期催告相對人行
    使權利，迄今逾期仍未行使，爰依法聲請返還上開提存擔保
    物等語，並提出本院九十四年度裁全字第一０五六號裁定、
    九十四年度存字第七三六號提存書、九十五年度聲字第三二
    四號催告行使權利函文影本各一份為證。
三、聲請人上揭主張，經本院依職權調閱本院九十四年度裁全字
    第一０五六號、九十四年度執全字第六０八號假扣押保全程
    序暨執行案卷、九十四年度存字第七三六號擔保提存卷等核
    閱屬實，符合民事訴訟法第一百零四條第一項第三款所定之
    「訴訟終結」情形。又經定二十日以上期間催告相對人行使
    權利迄未行使等情，亦有本院九十五年度聲字第三二四號催
    告行使權利案卷、民事紀錄科查詢表三份附卷可證，揆諸首
    揭規定及說明，聲請人之聲請即有理由，應予准許。
四、依民事訴訟法第九十五條、第七十八條，裁定如主文。
中    華    民    國    95    年    10    月    11    日
                  民事第一庭  法  官  陳端宜
上為正本係照原本作成。
如對本裁定抗告須於裁定送達後10日內向本院提出抗告狀。
中    華    民    國    95    年    10    月    11    日
                              書記官  洪麗惠


司法院資訊處製作；財團法人民間司法改革基金會備份。
